ro-RO: Feronerie > Unelte > Dispozitive pentru tăiat > Clește gură de lup: Clești pentru tăiat lanțuri; Cuțite pentru plasă pentru beton
da: Isenkram > Redskaber > Arbejdssakse > Boltsakse: Kædesakse; Betongittersakse
lt-LT: Techninė įranga > Įrankiai > Pjovikliai > Vielos kirpimo žirklės: Grandinių kirpimo žirklės; Betono tinklelio kirpimo žirklės
sl-SI: Gradbena oprema > Orodja > Rezalniki > Rezalniki vijakov: Rezalniki; Rezalniki betonskih mrež
en: Hardware > Tools > Cutters > Bolt Cutters: Chain Cutters; Concrete Mesh Cutters
ko: 철물 > 도구 > 절단기 > 볼트 절단기: 체인 절단기; 콘크리트 철망 절단기
vi: Phần cứng > Công cụ > Thiết bị cắt > Kìm cộng lực: Kìm cắt xích; Kìm cắt lưới bê tông
nb: Maskinvare > Verktøy > Kuttere > Boltkuttere: Kjedekuttere; Betongkuttere
it: Articoli di ferramenta > Utensili > Attrezzi per taglio > Tagliabulloni: Tagliacatena; Taglierine per reti di cemento
pt-PT: Equipamento > Ferramentas > Alicates/cortadores > Alicates para corte de vidros: Cortadores de corrente; Cortadores de rede de betão
ja: DIY用品 > 工具 > カッター > ボルトクリッパー: チェーンカッター; コンクリートメッシュカッター
pt-BR: Ferragens > Ferramentas > Cortadores > Corta-vergalhão: Cortadores de corrente; Cortadores de malha de concreto
hu: Hardver > Szerszámok > Vágók > Csavarvágók: Láncvágók; Betonhálóvágók
tr: Hırdavat > Aletler > Kesiciler > Cıvata Keskileri: Zincir Keskiler; Beton Hasır Keskiler
fi: Rakentaminen > Työkalut > Leikkurit > Pulttileikkurit: Ketjuleikkurit; Betoniverkkoleikkurit
nl: Bouwmaterialen > Gereedschap > Snijwerktuigen > Boutenscharen: Kettingscharen; Betongaasscharen
de: Heimwerkerbedarf > Werkzeuge > Schneidegeräte > Bolzenschneider: Kettenschneider; Betonmattenschneider
es: Bricolaje > Herramientas > Cortadores > Cortapernos: Cortadores de cadena; Cortadores de malla de hormigón
fr: Quincaillerie > Outils > Outils de coupe > Coupe-boulons: Coupe-chaînes; Coupe-treillis en béton
th: ฮาร์ดแวร์ > เครื่องมือ > ที่ตัด > เครื่องตัดสลักเกลียว: เครื่องตัดโซ่; เครื่องตัดตาข่ายคอนกรีต
cs: Kutilství a řemeslo > Nářadí a nástroje > Střihací a řezací nástroje > Pákové kleště: Pákové štípací kleště; Pákové kleště na pletivo
sv: Metallprodukter > Verktyg > Skärare > Bultsaxar: Kedjekapar; Betongskärare
zh-TW: 硬體 > 工具 > 刀具 > 螺栓割刀: 鏈條切割器; 水泥鐵網切割器
zh-CN: 五金/硬件 > 工具 > 刀具 > 断线钳: 链式刀具; 混凝土钢筋网切断机
pl: Sprzęt > Narzędzia > Przecinaki > Szczypce tnące przegubowe: Nożyce do łańcuchów; Nożyce do siatki zbrojeniowej
ru: Оборудование и технические изделия > Инструменты > Режущие инструменты > Болторезы: Резаки для цепей; Резаки для арматуры
hr-HR: Željezarija > Alati > Rezači > Rezači svornjaka: Rezači za lance; Rezači za betonsku mrežu
bg-BG: Железария > Инструменти > Резачки > Резачки за болтове: Резачки за вериги; Резачи за бетонни мрежи
el: Υλικά κατασκευών > Εργαλεία > Κόπτες > Κόπτες μπουλονιών: Κόπτες αλυσίδας; Κόπτες πλέγματος σκυροδέματος
sk-SK: Náradie > Nástroje > Kliešte > Kliešte na svorky: Kliešte na reťaze; Kliešte na betónové pletivo